【裁判字號】    98,上訴,3891
【裁判日期】    981222
【裁判案由】    毒品危害防制條例
【裁判全文】
臺灣高等法院刑事判決                98年度上訴字第3891號
上  訴  人
即  被  告  甲○○
選任辯護人  翁方彬律師
上列上訴人因毒品危害防制條例案件，不服臺灣板橋地方法院98
年度訴字第1856號，中華民國98年8月10日第一審判決（起訴案
號：臺灣板橋地方法院檢察署98年度偵字第7395號），提起上訴
，本院判決如下：
    主  文
上訴駁回。
    事  實
一、甲○○明知愷他命（即俗稱「Ｋ他命」）屬毒品危害防制條
    例第2 條第2 項第3 款所定之第三級毒品，不得持之以販賣
    ，其先於民國98年2 月間某日，在臺北市○○○路首席酒店
    ，向真實姓名年籍不詳綽號「小偉」之成年男子，以新臺幣
    （下同）2,000 餘元之代價購入愷他命共24包，原欲供自己
    施用，嗣於98年3 月2 日20時21分許，由陳秋霞以其持用之
    門號0000000000號行動電話撥打甲○○所有門號0000000000
    號行動電話表示欲購買愷他命，並約定在臺北縣中和市○○
    街45號統一超商前交易，甲○○竟意圖營利，基於販賣第三
    級毒品愷他命之犯意，於同日20時30分許，2 人抵達上開約
    定地點後，為避人耳目，遂轉進臺北縣中和市○○街114巷2
    號前，陳秋霞欲以現金800元向甲○○購買愷他命2包時，適
    有警員見其等形跡可疑而上前盤查，甲○○即將持有之愷他
    命丟擲於地面上而查獲致未得逞，並扣得愷他命共24包（驗
    前淨重19.381公克，驗餘淨重19.3804公克）、甲○○所有
    之SONY ERICSSON牌黑色手機1支（所附掛之門號0000000000
    號行動電話SIM卡未扣案）。
二、案經臺北縣政府警察局中和分局報告臺灣板橋地方法院檢察
    署檢察官偵查起訴。
    理  由
一、證據能力部分：
  (一)按被告以外之人於偵查中向檢察官所為陳述，除顯有不可信
    之情況者外，得為證據，刑事訴訟法第159 條之1 第2 項定
    有明文。偵查中對被告以外之人（包括證人、鑑定人、告訴
    人、被害人及共同被告等）所為之偵查筆錄，或被告以外之
    人向檢察官所提之書面陳述，性質上均屬傳聞證據。惟現階
    段刑事訴訟法規定檢察官代表國家偵查犯罪、實施公訴，依
    法其有訊問被告、證人及鑑定人之權，證人、鑑定人且須具
    結，而實務運作時，檢察官偵查中向被告以外之人所取得之
    陳述，原則上均能遵守法律規定，不致違法取供，其可信度
    極高，故被告以外之人前於偵查中已具結而為證述，除反對
    該項供述得具有證據能力之一方，已釋明「顯有不可信之情
    況」之理由外，不宜遽指該證人於偵查中之陳述不具證據能
    力。經查，本件證人陳秋霞、查獲警員詹順正、鍾國楨於偵
    訊時所為之證述，已經具結擔保其證言之真實性，其等偵查
    中所為之陳述，未曾提及檢察官偵查時有不法取供之情形，
    且均經原審傳喚到庭接受交互詰問，被告或其辯護人亦未釋
    明上開供述有顯不可信之情形，依上說明，其等偵查中之證
    言，具有證據能力。
  (二)又按被告以外之人（包括證人、鑑定人、告訴人、被害人及
    共同被告等）於檢察事務官、司法警察官或司法警察調查中
    所為之陳述，與審判中不符時，其先前之陳述具有較可信之
    特別情況，且為證明犯罪事實存否所必要者，得為證據，刑
    事訴訟法第159 條之2 定有明文。所謂「前後陳述不符」之
    要件，應就前後階段之陳述進行整體判斷，以決定其間是否
    具有實質性差異，惟無須針對全部陳述作比較，陳述之一部
    分有不符，亦屬之。而所謂「較可信之特別情況」之情形，
    亦應就前後陳述時之各種外部情況進行比較，以資決定何者
    外部情況具有可信性。若陳述係在特別可信之情況下所為，
    則虛偽陳述之危險性即不高，雖係審判外陳述，或未經被告
    反對詰問，仍得承認其有證據能力。所稱「外部情況」之認
    定，例如(1)時間之間隔：陳述人先前陳述是在記憶猶新的情
    況下直接作成，一般與事實較相近，事後即可能因記憶減弱
    或變化，致有不清晰或陳述不符之現象發生；(2)有意識的迴
    避：由於先前陳述時被告未在場，是陳述人直接面對詢問警
    員所為陳述較為坦然；事後可能因陳述人對被告有所顧忌或
    同情，因而在被告面前較不願陳述不利被告之事實；(3)受外
    力干擾：陳述人單獨面對檢察事務官或司法警察（官）所為
    之陳述，程度上較少會受到強暴、脅迫、詐欺、利誘或收買
    等外力之影響，其陳述較趨於真實。若被告在庭或有其他成
    員參與旁聽時，陳述人可能會本能的作出迴避對被告不利之
    證述，或因不想生事乃虛構事實而為陳述；(4)事後串謀：目
    擊證人對警察描述所目睹情形，因較無時間或動機編造事實
    ，客觀上亦較難認與被告間有勾串情事，其陳述具有較可信
    性。但事後因特殊關係，雙方可能因串謀而統一口徑；或事
    後情況變化，兩者從原先敵對關係變成現在友好關係等情形
    ，其陳述即易偏離事實而較不可信等。又所謂「必要性」要
    件，必須該陳述之重要待證事實部分，與審判中之陳述有所
    不符，包括先前之陳述詳盡、於後簡略，甚至改稱忘記、不
    知道等，雖非完全相異，但實質內容已有不符者在內（最高
    法院96年度台上字4304號、96年度台上字第4365號、96年度
    台上字第4414號判決意旨參照）。經查：
    (1)證人陳秋霞於警詢時之陳述，依其記載內容，係採取一問
      一答方式，且其於警詢時之供述較接近案發時點，記憶應
      較為清晰，憑信性甚高，而當時未直接面對被告，證述當
      時心理較為篤定，壓力較小，較有可能據實陳述，況觀以
      上開證人於警詢所為證述之內容，其對基本事實之證述始
      終一致，在原審審理中未對檢察官及法官表示為遭受不正
      方法訊問或非出於其自由意志而為供述，足徵其陳述應具
      有任意性。再者，證人陳秋霞於原審審理中仍就「約被告
      見面係想要向其拿到Ｋ他命」等事實證述不移，足認被告
      與證人欲交易毒品之情節應非子虛，益見其嗣後改稱「我
      是約被告出來要問被告有沒有辦法幫我購買Ｋ他命」云云
      ，顯係經權衡輕重，為袒護被告或恐被告對其不利等因素
      而所為之託詞，憑信性甚低，故本院認證人陳秋霞於警詢
      中之陳述，基於發見真實之需求，且為證明犯罪事實之存
      否為有必要，本院斟酌上開供述證據之取得過程並無瑕疵
      ，且與本案待證事實間具有相當之關聯性，並有相當之可
      信性，以之為本案證據尚無不當，是揆諸前揭說明，證人
      陳秋霞於警詢之陳述，本院認符合刑事訴訟法第159條之2
      之情形，而有證據能力。
    (2)辯護人雖辯稱：經勘驗陳秋霞警詢筆錄發現陳秋霞曾問訊
      問之員警：「跟著念就好了嗎？」，認陳秋霞於警詢所述
      欠缺任意性而無證據能力云云。惟查，經本院勘驗陳秋霞
      警詢錄音帶結果：「（警員問：民國98年的3月2日晚上的
      20點30分，你人在何處？做什麼事？）陳女答：我人在中
      和啊。（警員問：那個地方新生街114巷2號前。）陳女答
      ：新生街114巷2號前。（警員問：你那時候在做什麼事？
      ）陳女答：我拿錢給他。（警員問：對啊，你要講什麼原
      因？）陳女答：正交易。（警員問：交易什麼？）陳女答
      ：毒品Ｋ他命。（警員問：你當時正與什麼人交易毒品Ｋ
      他命？買方和賣方是誰？）陳女答：跟著唸就好了嗎？（
      警員問：沒有。另一警員：不行跟著唸，把事實講出來。
      」．．．（另一警員：這是我們先擬稿的，你不能照這個
      唸，照事實講，擬稿也是問過你之後，我們那個，這是我
      們擬稿的，你把事情講出來就好了）答：喔」（見本院卷
      第36頁反面、第37頁），足徵證人陳秋霞於警詢所述係出
      於自由意志，員警縱為求詢問過程順利連貫，事先將問題
      草擬於紙上，亦難認有何違法之處，此由陳秋霞於原審所
      證：「他們（指員警）沒有強迫我，只是技巧性的，反正
      沒有強迫我怎麼回答，就這樣。」等語（見原審卷第62頁
      ），亦足以佐證，是辯護人此部分所辯，尚無足取。
  (三)復按被告以外之人於審判外之言詞或書面陳述，除法律有規
    定者外，不得作為證據；又被告以外之人於審判外之陳述，
    雖不符前4條之規定，而經當事人於審判程序同意作為證據
    ，法院審酌該言詞陳述或書面陳述作成時之情況，認為適當
    者，亦得為證據。當事人、代理人或辯護人於法院調查證據
    時，知有第159條第1項不得為證據之情形，而未於言詞辯論
    終結前聲明異議者，視為有前項之同意，刑事訴訟法第159
    條第1項、第159條之5分別定有明文。本件搜索扣押筆錄、
    偵查報告為前開刑事訴訟法第159條第1項之傳聞證據，惟被
    告暨其辯護人於本院準備程序中明確表示對於上開證據均無
    意見，且於本院言詞辯論終結前並未就其證據能力聲明異議
    ，而被告就查獲過程及警方扣押之物品所供述與扣押筆錄所
    載大致相符，可見該等書面供述憑信性甚高，以之為證據並
    無不當，依前開刑事訴訟法第159條之5第2項之規定，上開
    陳述亦有證據能力。
  (四)末按偵查中有關鑑定人之選任及鑑定機關（團體）之囑託，
    依刑事訴訟法第198 條及第208 條之規定，應由檢察官為之
    ，而鑑定人及鑑定機關（團體）實施鑑定或審查之人所為之
    言詞或書面報告，即為傳聞證據之例外，具有證據能力。查
    卷附之交通部民用航空局航空醫務中心98年3 月25日航藥鑑
    字第0991493 號毒品鑑定書，性質上雖屬被告以外之人於審
    判外之書面陳述，然係由司法警察等偵查輔助人員於案件未
    移送檢察官偵辦前之調查犯罪階段，依據檢察長之概括授權
    ，先行將之送請檢察機關預先核定之專責鑑定人或鑑定機關
    實施鑑定，基於檢察一體原則，該鑑定人或鑑定機關亦應視
    同受承辦檢察官所選任或囑託而執行鑑定業務，其所出具之
    書面鑑定報告，應屬刑事訴訟法第206 條所定之傳聞例外情
    形，且被告及辯護人迄於本院言詞辯論終結前均未聲明異議
    ，經本院審酌前開書面陳述作成時之情況，認為適當，應有
    證據能力。
二、訊據上訴人即被告甲○○固不否認因陳秋霞以門號00000000
    00號行動電話撥打其持用之門號0000000000號行動電話，遂
    前往臺北縣中和市○○街45號前見面，並轉入臺北縣中和市
    ○○街114巷2號前為警查獲，並扣得其所有之愷他命24包之
    事實，惟矢口否認有販賣第三級毒品犯行，辯稱：伊沒有要
    販賣毒品與陳秋霞的意思，伊只是因為想要認識陳秋霞所以
    才會前往陳秋霞指定之地點與陳秋霞見面，陳秋霞固然有問
    伊有無愷他命，但伊回稱伊所有的愷他命係自己施用，並無
    販賣之意思而拒絕陳秋霞，經警扣得的愷他命均係伊稍後要
    與他人共同玩樂所用，並非係要販賣與陳秋霞云云。經查：
  (一)陳秋霞於98年3 月2 日20時21分許，以0000000000號行動電
    話撥打被告持用之0000000000號行動電話，約定在臺北縣中
    和市○○街42號統一超商前見面，2 人見面後走進臺北縣中
    和市○○街114 巷2 號前，陳秋霞以800 元之價格，欲購買
    愷他命2 包時，適為警查獲之事實，業據證人陳秋霞於警詢
    中證稱：伊係透過酒店的友人告知被告有在販賣愷他命，伊
    遂以0000000000號行動電話撥打被告0000000000號行動電話
    聯絡，約定在臺北縣中和市○○街45號統一超商前交貨，被
    告抵達後，因該地點人車出入多，於是就到轉角之巷口交易
    （即中和市○○街114 巷2 號前），還沒交易完成時，就被
    警察查獲等語綦詳（見98年度偵字第7395號卷第14頁、本院
    卷第37、38頁），並參酌證人即查獲警員鍾國楨於偵查中及
    原審審理時證稱：當天伊和乙○○係為另一目標執勤，騎乘
    機車到青山旅館附近，看到被告騎機車與一女子對看打暗號
    後轉到巷子裡，因為伊發現被告看到有制服巡邏員警騎乘巡
    邏機車過去時，不斷注視，伊感覺有異，遂與乙○○跟在後
    面，進入巷子後伊躲在車後注視2人動靜，伊看見被告穿著
    雨衣，把雨衣撩起來，從胸前口袋拿東西，女生手上拿著紅
    色紙鈔，伊上前表明身分後，待制服員警到場後再做盤查，
    在支援警力未到場前，被告就小動作地往後像是丟東西，警
    力到達後，又大動作地往後丟東西，後來警力控制住後，共
    在三處發現毒品，第一處在距被告較近的左後方地面發現1
    包毒品，第二處在比較遠的地面有1大包，內有分裝成有好
    幾小包，第三處是在被告身上也有發現愷他命，總共扣得24
    包等語（見偵查卷第56頁、原審卷第64至65頁背面），證人
    陳秋霞、鍾國楨與被告並無仇隙，自無虛構誣陷被告之理，
    則其等上開證述內容，自可採信。復有當場查獲之白色細結
    晶（檢驗結果為愷他命）共24包、被告持用之SONY
    ERICSSON 牌黑色手機1支扣案、陳秋霞手機翻拍之通聯紀錄
    等在卷可憑，該白色細結晶24包（合計驗前淨重19.381公克
    ，驗餘淨重19.3804公克），經送交通部民用航空局航空醫
    務中心鑑驗結果含第三級毒品愷他命成分，有該航空醫務中
    心98年3月25日航藥鑑字第0981493號檢驗報告在卷可佐（見
    偵查卷第62頁），上述鑑驗結果，係檢驗機關本於專業知識
    及以精密儀器科學檢驗方法所得之結論，自可憑信。是以，
    證人陳秋霞上開警詢所述其係為向被告購買愷他命之際，而
    為警查獲之情節，應屬明確。
  (二)證人陳秋霞固於偵訊及原審審理時改稱：伊係為了要認識被
    告才邀約被告於中和市青山旅館前見面，電話中並沒有告訴
    被告伊的名字，當時想說離見面地點很近，就沒有撐傘，見
    面後伊問被告有沒有辦法幫伊拿到愷他命，被告稱沒有辦法
    ，說是其自己要玩的，伊在警詢中所述係因為20幾個小時沒
    睡覺，想要趕快回家才講說是擬以800元向被告買2包愷他命
    云云（見偵查卷第46頁、原審卷第60、61頁）。惟查，證人
    陳秋霞陳稱當時其與男友、友人等在青山旅館內玩樂，苟其
    目的僅係與被告做朋友，則逕自邀約被告一同進入旅館房間
    內即可，何須再冒雨外出與被告在街頭閒聊攀談？再者，倘
    證人陳秋霞欲認識被告之目的僅是探詢被告有無取得愷他命
    之來源，則逕於電話中商談即可，何必中斷其在旅館內之約
    會活動，而與被告相約於外面，徒增冒雨外出往返之勞累，
    甚而增添為警查緝之風險？再佐以被告自承接到陳秋霞電話
    時，人係在臺北市萬華區的公園內等語（見原審卷第70頁背
    面），而被告復冒雨騎乘機車前往中和，又身攜多達24包之
    愷他命，見面地點亦非室內，實難認為僅係為認識電話中女
    子之目的而前往赴約見面，是以證人陳秋霞偵訊及原審審理
    時所述，均與常情有違，顯係迴護被告所為附和之詞，委無
    足採。況證人陳秋霞於警詢中亦表明願意接受夜間訊問，且
    於筆錄製作末了時表示所述均為實在，並確認筆錄內容後簽
    名，此有其警詢筆錄可稽（見偵查卷第12、15頁），顯然製
    作筆錄當時，警察亦有任其選擇是否繼續偵查，而非強迫其
    接受訊問等情甚明，是證人陳秋霞徒以疲累為由稱其所述不
    實，顯屬無據，並無從採認其警詢所述有違反任意性甚而非
    真實之情。
  (三)又被告與證人陳秋霞見面時，格外注意經過之巡邏員警，且
    刻意轉入巷內以避人耳目，復為警力控制時，有丟棄愷他命
    之動作，再為警盤查時，該2 人均神色緊張等情，業據證人
    鍾國楨、乙○○證述查獲經過情節詳實，職是，由上開客觀
    情狀觀之，益徵被告當時顯然係為交易毒品，而有與常人有
    違之舉措甚明。因此，綜合上情相互勾稽，被告已著手販賣
    愷他命，未及完成交易而為警查獲等情至屬明確，堪以認定
    。
  (四)按毒品危害防制條例所規定之販賣毒品罪，雖未明示「營利
    之意圖」為其犯罪構成要件，然「販賣」一語，在文義解釋
    上當然已寓含有買賤賣貴，而從中取利之意思存在。且從商
    業交易原理與一般社會觀念而言，販賣行為在通常情形下，
    仍係以謀取利益為其活動之主要誘因與目的。而販賣毒品係
    屬違法行為，非可公然為之，販賣者販入後可任意分裝增減
    其份量再行出售，而每次交易之價格、數量，亦隨時依交易
    對象、當時行情而變動，縱或出售之價格較低，亦非當然無
    營利意圖，即便為相同價格，因份量較少亦能從中獲利，除
    經坦承犯行並能供明販入、賣出確實價量外，委難查得實情
    ，如被告自始否認到底，既無法追得上手，更難查悉有無從
    中獲利，是除非別有事證，足認係按同一價量委買或轉售，
    確未牟利外，尚難據此即認販賣之證據有所未足，否則將造
    成知過坦承者難辭重典，飾詞否認者反得僥倖，而失情理之
    平。再按一般民眾均知政府一向對毒品之查禁森嚴，且重罰
    不予寬貸，衡情倘非有利可圖，絕無平白甘冒被嚴查重罰高
    度風險之理，從而，舉凡其有償交易，除足反證其確係另基
    於某種非營利本意之關係外，通常尚難因無法查悉其販入價
    格，作為是否高價賣出之比較，諉無營利之意思阻卻販賣犯
    行之追訴（最高法院84年度第3次刑事庭會議決議意旨參照
    ），而被告於警詢、偵訊及原審審理時自承其係以每包約10
    0餘元共2,000餘元購入24包愷他命，復依證人陳秋霞於警詢
    中所稱欲以800元之價格向被告購買2包愷他命，則被告每包
    約可獲利200至300餘元，顯然被告主觀上具有營利之意圖，
    亦臻明確。
  (五)綜上所述，被告所辯，均不足採信。本件事證明確，被告販
    賣第三級毒品愷他命未遂之犯行，已堪認定。辯護人雖聲請
    再次傳喚證人陳秋霞以證明警詢筆錄之製作是否符合法定程
    序云云，惟陳秋霞業於原審到庭接受被告及辯護人之詰問，
    且證稱其警詢所述均出於自由意志，無不當取供情事，均如
    上述，本院認無再次傳喚之必要，附此敘明。
三、被告行為後，於98年5月20日修正公布之毒品危害防制條例
    ，業已於同年11月20日施行，修正前毒品危害防制條例第4
    條第3項規定：「製造、運輸、販賣第三級毒品者，處5年以
    上有期徒刑，得併科新臺幣500萬元以下罰金。」，而修正
    為：「製造、運輸、販賣第三級毒品者，處5年以上有期徒
    刑，得併科新臺幣700萬元以下罰金。」，同條例第17條第2
    項雖修正為：「犯第4條至第8條之罪於偵查中及審判中均自
    白者，減輕其刑。」，然被告並未自白犯罪，故無該條項之
    適用，是比較同條例第4條第3項新舊法條以原舊法律較有利
    於行為人者，依法自應適用最有利於行為人之法律即修正前
    毒品危害防制條例第4條第3項規定論處。
四、查愷他命係屬毒品危害防制條例第2條第2項第3款所稱之第
    三級毒品，不得販賣牟利，被告竟持愷他命著手販賣予陳秋
    霞而未完成交易，核其所為，係犯修正前毒品危害防制條例
    第4條第6項、第3項之販賣第三級毒品未遂罪。另按販賣毒
    品罪，雖不以販入之後，復行賣出為必要，只須意圖營利而
    販入或賣出，有一於此，犯罪即應成立（最高法院92年度台
    上字第7046號判決意旨參照），然是否基於販賣營利之意思
    而販入毒品，仍應依證據認定之，起訴意旨固認被告涉犯販
    賣第三級毒品既遂罪，然於98年3月2日晚間，係陳秋霞進主
    動撥打電話予被告詢問購買愷他命後，被告始予允諾會面等
    情，詳如前述，且被告自身亦有施用愷他命之行為，亦有為
    警查獲時採尿送驗，經初步檢驗結果含愷他命陽性反應，亦
    有臺灣檢驗科技股份有限公司濫用藥物檢驗報告1份在卷可
    按（見同上偵卷第64頁），是被告購入愷他命之初，確有留
    供自己施用之可能，而係因嗣後經陳秋霞電話詢問後始決意
    出售，故自難認被告自始即基於販賣之意思而販入愷他命，
    復查無證據證明被告於販入愷他命之際即有販賣之意思，則
    依罪證有疑利於被告之法理，自應為有利被告之認定，是以
    ，被告攜帶愷他命赴約著手販賣，惟未及完成交易即為警查
    獲，應屬未遂，起訴意旨容有誤會，惟因販賣第三級毒品既
    、未遂罪，均係適用同一法條，尚不生變更起訴法條之問題
    （最高法院72年度台上字第4800號判決意旨參照），附此敘
    明。被告就上開已著手而為販賣第三級毒品之犯罪行為之實
    行，因未及販出即為警員查獲而不遂，為未遂犯，應依刑法
    第25條第2項之規定，按既遂犯之刑度減輕其刑。原審以被
    告犯罪，事證明確，適用修正前毒品危害防制條例第4條第3
    項、第6項、第19條第1項，刑法第11條、第25條、第38條第
    1項第1款之規定，審酌被告前未曾受有期徒刑以上刑之執行
    ，素行尚可、為高職畢業之智識程度，其未思以正途謀生而
    圖不法利益，無視於政府所推動之禁毒政策，而販賣第三級
    毒品，毒害他人，惟其欲販售毒品之數量非鉅，且未及成交
    即為警查獲，兼衡其家庭經濟狀況、犯罪動機、手段及其犯
    後否認犯行，態度非佳等一切情狀，量處有期徒刑4年。另
    說明毒品危害防制條例第18條第1項規定，查獲之第一、二
    級毒品及專供製造或施用第一、二級毒品之器具，不問屬於
    犯人與否，均沒收銷燬之；查獲之第三、四級毒品及製造或
    施用毒品之器具，無正當理由而擅自持有者，均沒入銷燬之
    。但合於醫藥、研究或訓練之用者，得不予銷燬。從而，依
    同條例第18條第1項前段應沒收銷燬者，僅限於查獲之第一
    、二級毒品及專供製造或施用第一、二級毒品之器具，同條
    例對於查獲之製造、運輸、販賣、意圖販賣而持有、以非法
    方法使人施用、引誘他人施用及轉讓第三、四級毒品之沒收
    ，並無特別規定，如其行為已構成犯罪，則該毒品即屬不受
    法律保護之違禁物，應回歸刑法之適用，依刑法第38條第1
    項第1款之規定沒收之（最高法院96年度台上字第5541號判
    決意旨參照）。本件扣案之白色細結晶共24包（驗餘淨重
    19.3804公克），為第三級毒品愷他命成分，已如前述，應
    依刑法第38條第1項第1款規定沒收；上開愷他命之外包裝袋
    24只，係被告所有，用以包裹攜帶、販賣愷他命，以防止愷
    他命受潮、毀壞，並便於藏匿之物；又扣案之SONY
    ERICSSON牌黑色手機1支，係被告於98年2月所購入並持以附
    掛門號0000000000號行動電話SIM卡使用，經被告供承明確
    在卷（見偵查卷第8頁），則為被告所有之物，且為被告聯
    絡販毒所用之工具，均應依毒品危害防制條例第19條第1項
    規定前段宣告沒收。至上開所附掛門號之SIM卡，經承辦警
    員於封緘證物時不慎遺失等情，此有警員盧泳耀、鍾國楨於
    98年3月2日出具之偵查報告在卷可按（見偵查卷第6頁），
    是依社會一般觀念認其已滅失，故不併予宣告沒收，經核並
    無不合，量刑亦稱妥適，原判決未及為新舊法比較，惟適用
    結果仍相同。被告仍執陳詞，否認犯罪，提起上訴，為無理
    由，應予駁回。
據上論斷，應依刑事訴訟法第368條，判決如主文。
本案經檢察官陳玉珍到庭執行職務。
中    華    民    國    98    年    12    月    22    日
                  刑事第二十一庭審判長法  官  蔡聰明
                                      法  官  楊力進
                                      法  官  許永煌
以上正本證明與原本無異。
如不服本判決，應於收受送達後十日內向本院提出上訴書狀，其
未敘述上訴之理由者並得於提起上訴後十日內向本院補提理由書
（均須按他造當事人之人數附繕本）「切勿逕送上級法院」。
                                      書記官  江采廷
中    華    民    國    98    年    12    月    23    日
附錄：本案論罪科刑法條全文
修正前毒品危害防制條例第4條
製造、運輸、販賣第一級毒品者，處死刑或無期徒刑；處無期徒
刑者，得併科新臺幣1 千萬元以下罰金。
製造、運輸、販賣第二級毒品者，處無期徒刑或7 年以上有期徒
刑，得併科新臺幣7 百萬元以下罰金。
製造、運輸、販賣第三級毒品者，處5 年以上有期徒刑，得併科
新臺幣5 百萬元以下罰金。
製造、運輸、販賣第四級毒品者，處3 年以上10年以下有期徒刑
，得併科新臺幣3 百萬元以下罰金。
製造、運輸、販賣專供製造或施用毒品之器具者，處1 年以上7
年以下有期徒刑，得併科新臺幣1 百萬元以下罰金。
前五項之未遂犯罰之。


司法院資訊處製作；財團法人民間司法改革基金會備份。
